臺灣臺南地方法院刑事判決
111年度簡上字第151號
上  訴  人  
即  被  告  王允中



上列上訴人即被告因傷害等案件，不服本院中華民國111 年4 月
13日111 年度簡字第969號第一審簡易判決（聲請簡易判決處刑
書案號：111 年度偵字第4611號），提起上訴，本院管轄之第二
審合議庭判決如下：
    主  文
原判決撤銷。
王允中犯傷害罪，累犯，處拘役貳拾日，如易科罰金，以新臺幣
壹仟元折算壹日；又犯恐嚇危害安全罪，累犯，處拘役拾日，如
易科罰金，以新臺幣壹仟元折算壹日。應執行拘役貳拾伍日，如
易科罰金，以新臺幣壹仟元折算壹日。
    事實及理由
一、本案經本院審理結果，認第一審判決除量刑外，認事及用法
    均無不當，應予維持，除證據部分增列「上訴人即被告王允
    中於本院審理時之自白」外，餘均引用第一審簡易判決書及
    檢察官聲請簡易判決處刑書所記載之事實、證據及理由（如
    附件）。
二、被告上訴意旨略以：我已經與告訴人陳禹綸達成調解並賠償
    ，原審判決過重等語。
三、論罪科刑及原判決撤銷之理由:
㈠、核被告所為，分別係犯刑法第277條第1項之傷害罪及同法第3
    05條之恐嚇危害安全罪。被告上開2次犯行，時間有先後區
    隔，足認犯意各別，行為互殊，應予分論併罰。
㈡、被告前因不能安全駕駛致交通危險案件，經本院以107年度交
    簡字第3820號判決判處有期徒刑3月確定，於民國108年3月8
    日執行完畢，此有臺灣高等法院被告前案紀錄表1份可憑（
    本院簡上字卷第25頁），其於有期徒刑執行完畢之5 年以內
    故意再犯本件有期徒刑以上之罪，為累犯。又司法院釋字第
    775 號解釋，依其解釋文及理由書所述意旨，係指構成累犯
    者，不分情節，一律加重最低本刑，於不符合刑法第59條所
    定要件之情形下，致生行為人所受之刑罰超過其所應負擔罪
    責之個案，不符罪刑相當原則、比例原則。於此範圍內，在
    修正前，為避免發生上述罪刑不相當之情形，法院就該個案
    應裁量是否加重最低本刑。依此，係指個案應量處最低法定
    刑、又無法適用刑法第59條在內減輕規定之情形時，法院應
    依本解釋意旨裁量不予加重最低本刑。查被告本件傷害、恐
    嚇等罪，雖與前案公共危險之罪質不同，然同屬故意犯罪，
    且其前於100年間即曾犯傷害案而經本院判處罪刑確定（同
    上前科紀錄表所載），顯見並非初犯，綜此情節，倘僅量處
    最低本刑，勢將難以促成被告深記教訓，堪認被告具有特別
    惡性及刑罰反應力薄弱之情。是本件既無應量處法定最低度
    刑之情形，依累犯之規定加重其最低本刑，亦不致發生被告
    所承受之刑罰超過其所應負擔罪責之情形，核與司法院解釋
    意旨所指法院應裁量是否不依累犯規定加重其刑之情形有別
    。因此，本院認被告本案所犯之罪質雖不同於前案，仍應依
    刑法第47條第1 項規定加重其刑。
㈢、原判決以被告犯傷害罪、恐嚇危害安全罪，均事證明確，予
    以論罪科刑，原非無見。惟按量刑之輕重，雖屬事實審法院
    得依職權自由裁量之事項，然仍應受比例原則及公平原則之
    限制，否則其判決即非適法。刑事審判旨在實現刑罰權分配
    的正義，故法院對有罪被告之科刑，應符合罪刑相當之原則
    ，使輕重得宜，罰當其罪，以契合社會之法律感情，此所以
    刑法第57條明定科刑時應審酌一切情狀，尤應注意該條各款
    所列事項以為科刑輕重之標準，又其中第10款所稱犯罪後之
    態度，包括行為人犯罪後，有無悔悟而力謀恢復原狀，或與
    被害人和解，賠償損害等情形而言。經查，被告於本院上訴
    審程序，業與告訴人成立調解，賠償告訴人損失新臺幣（下
    同）1萬5000元，經告訴人表示願意原諒被告，請求本院從
    輕量刑或給予緩刑宣告之機會等情，有本院111年8月15日調
    解筆錄在卷可參（本院簡上字卷第49頁），足認被告犯後確
    有悔悟，且積極賠償告訴人所受損害，可認原審量刑之基礎
    已有變異，被告犯後態度尚佳，應為更有利於被告之認定。
    原審未及審酌上情，致對被告量刑失之過重，被告據此提起
    上訴，確有理由，自應由本院撤銷改判。
㈣、爰以行為人之責任為基礎，審酌被告與告訴人係同事關係，
    兩人因細故爭執，被告因不滿告訴人將火爐摔地導致火花四
    射，遂出拳毆打告訴人，致告訴人受有左側眼瞼撕裂傷1公
    分之傷害，復對告訴人出言恐嚇，造成告訴人心生畏懼，所
    為殊有不該，兼衡被告坦認犯行之態度尚可，且其上訴本院
    後，已與告訴人成立調解，賠償告訴人所受損失，獲告訴人
    諒解，業如前述，顯見被告確已知悔悟，值得宥恕。並審酌
    被告之前科素行、品行、其自述為大專畢業，未婚，無子女
    ，獨居，目前擔任廚師，月薪約3萬5000元，無人需其扶養
    之家庭生活狀況等一切情狀，各量處如主文第2項所示之刑
    ，並均諭知易科罰金折算標準，及另定其應執行刑及諭知如
    易科罰金之折算標準。又被告在本院判決前5年以內已因故
    意犯罪受有期徒刑以上刑之宣告確定（詳前述累犯部分），
    即不合於宣告緩刑條件，本院自不得併為緩刑之諭知，附此
    敘明。
據上論斷，應依刑事訴訟法第455 條之1 第1 項、第3 項、第36
9 條第1 項前段、第364 條、第299 條第1 項前段，刑法第277
條第1 項、第305條、第47條第1項、第41條第1 項前段、第51條
第6款，刑法施行法第1 條之1 第1 項，判決如主文。
本案經檢察官李宗榮聲請簡易判決處刑，檢察官蘇烱峯到庭執行
職務。
中    華    民    國   111    年     11    月    7    日
                  刑事第十一庭  審判長法  官 陳威龍
                                      法  官 張婉寧 
                                      法  官 陳嘉臨
以上正本證明與原本無異。
本判決不得上訴。
　　　　　　　　　　　　　　　　　　　書記官 楊意萱　　
中　　華　　民　　國　　111 　年　　11　　月　　7 　　日
附錄法條:
中華民國刑法第277條
傷害人之身體或健康者，處5年以下有期徒刑、拘役或50萬元以
下罰金。
犯前項之罪，因而致人於死者，處無期徒刑或7年以上有期徒刑
；致重傷者，處3年以上10年以下有期徒刑。
中華民國刑法第305條
以加害生命、身體、自由、名譽、財產之事恐嚇他人，致生危害
於安全者，處2年以下有期徒刑、拘役或9千元以下罰金。